【裁判字號】    95,上易,6
【裁判日期】    950314
【裁判案由】    背信
【裁判全文】
臺灣高等法院臺南分院刑事判決           95年度上易字第6號
上  訴  人
即  被  告  甲○○
選任辯護人  簡承佑律師
            張育誠律師
上列上訴人因背信案件，不服臺灣雲林地方法院94年度易字第5
號中華民國94年11月30日第一審判決（起訴案號：臺灣雲林地方
法院檢察署93年度調偵字第103號），提起上訴，本院判決如下
：
    主  文
上訴駁回。
甲○○緩刑肆年。
    事  實
一、甲○○前於民國87年間任職雲林縣砂石商業同業公會秘書，
    於87年3月間，受新陽環保工程股份有限公司（以下簡稱新
    陽公司）委託代購濁水溪洗選後品質最佳之河砂10,0 00立
    方公尺，係為他人處理事務之人。新陽公司乃依甲○○之指
    示，於87年3月26日，匯款新臺幣（下同）2,100,000元至甲
    ○○所有之雲林縣莿桐鄉農會信用部帳戶（帳號為00000000
    000000號）內，詎甲○○取得上開款項後，竟意圖為自己不
    法之利益，未積極為新陽公司採辦砂石交運，而違背其任務
    ，致生損害於新陽公司之財產。嗣因新陽公司屢向甲○○催
    請交付砂石，甲○○先以各種理由搪塞，繼之避不見面，經
    新陽公司於88年11月2日寄發存證信函予甲○○，要求其交
    付砂石或返還前開款項，然甲○○迄未履行，始悉上情。
二、案經新陽公司訴由臺灣雲林地方法院檢察署檢察官偵查起訴
    。
    理  由
一、程序事項：
    被告甲○○所犯為死刑、無期徒刑、最輕本刑為3 年以上有
    期徒刑之罪或高等法院管轄第一審案件以外之案件，而於本
    院準備程序進行中，被告就被訴事實為有罪之陳述，經法官
    告知簡式審判程序之旨，並聽取公訴人及被告之意見後，經
    本院合議庭裁定由受命法官獨任進行簡式審判程序，合先敘
    明。
二、訊據被告對於前揭犯罪事實坦承不諱，並有下列各項事證可
    佐，其犯行堪予認定。
    (一)告訴人乙○於91年11月27日警訊及92年5月12日偵查時之
      指訴（警卷第3頁、調偵卷第21至26頁）。
    (二)證人蔡文偉於93年1月30日偵查中之證述（調偵卷第90 至
      95頁）。
    (三)世華聯合商業銀行匯出匯款回條（警卷第11頁）。
    (四)存證信函（警卷第12至13頁）。
三、核被告甲○○所為，係犯刑法第342條第1項之為他人處理事
    務，意圖為自己不法之利益，而為違背其任務之行為，致生
    損害於本人之財產罪。原審法院因認被告犯行事證明確，適
    用刑法第342條第1項、罰金罰鍰提高標準條例第1條前段之
    規定，並審酌被告並無前科，素行良好，犯罪所得達2,100,
    000元，對告訴人損害程度非輕，及被告為警察學校畢業，教
    育程度非低，從事裱框工作，收入固定，家中尚有老母等一
    切情狀，量處有期徒刑一年四月。原審判決認事用法均無不
    合，量刑亦稱妥適，被告上訴意旨謂量刑過重，指摘原判決
    不當，並無可取，為無理由，應予駁回。惟查被告素行良好
    ，前此未曾受有期徒刑以上刑之宣告（包含軍法案件），有
    本院被告全國前案紀錄表可稽，其因一時失慮，偶罹刑典，
    事後已坦承犯行，深具悔意，且已與被害人和解，已賠償其
    部分損害，被害人已不願追究，有和解協議書在卷及本院審
    理筆錄足憑，被告經此刑之宣告後，應知警惕，而無再犯之
    虞，本院因認暫不執行其刑為適當，併予以宣告緩刑肆年，
    以勵自新。
據上論結，應依刑事訴訟法第368條、刑法第74條第1款判決如主
文。
本案經檢察官羅清溪到庭執行職務。
中    華    民    國    95    年    3     月     14    日
                  刑事第三庭    審判長法  官   陳義仲
                                      法  官   陳顯榮
                                      法  官   宋明蒼
以上正本證明與原本無異。
不得上訴。
                                      書記官   尤乃玉
中    華    民    國    95    年    3     月     14    日
附錄本案論罪科刑法條全文：
中華民國刑法第342 條 (背信罪)
為他人處理事務，意圖為自己或第三人不法之利益，或損害本人
之利益，而為違背其任務之行為，致生損害於本人之財產或其他
利益者，處5 年以下有期徒刑、拘役或科或併科1 千元以下罰金
。
前項之未遂犯罰之。


司法院資訊處製作；財團法人民間司法改革基金會備份。
